【裁判字號】    97,抗,2164
【裁判日期】    971226
【裁判案由】    再審之訴
【裁判全文】
臺灣高等法院民事裁定                  97年度抗字第2164號
抗  告  人  甲○○
上列抗告人因與相對人乙○○○間提起再審之訴，對於中華民國
97年11月27日台灣板橋地方法院97年度再字第16號裁定提起抗告
，本院裁定如下：
    主  文
抗告駁回。
抗告費用由抗告人負擔。
    理  由
一、抗告人於原法院主張：坐落臺北市○○區○○段4小段325號
    土地，應有部分1/4 ，及其上門牌號碼臺北市○○區○○街
    26巷5弄6號3 樓房屋（下稱系爭不動產），為被繼承人即抗
    告人之祖父鍾隆津生前所贈與抗告人者，被繼承人並已交付
    上開土地所有權狀予抗告人，且抗告人自民國94年起即入住
    至今，上情並為相對人即抗告人之祖母及抗告人之叔叔、姑
    姑所明知。詎料被繼承人過世後，相對人雖多次欲將系爭不
    動產過戶予抗告人，均為抗告人之叔叔、姑姑所阻止，而抗
    告人之叔叔、姑姑為霸佔系爭不動產，並偽造相對人之簽名
    簽立授權書，復脅迫相對人簽立撤銷聲明書，而證人鍾秀清
    亦受其等威脅及影響；依96年3月27日會談紀錄、96年7月21
    日承諾書及證人鍾秀清之證詞，均可知系爭房地係被繼承人
    無條件贈與抗告人，且為相對人同意。原法院96年度訴字第
    1804號不動產所有權移轉登記等事件不當判決抗告人敗訴（
    下稱原確定判決）；為此，爰依民事訴訟法第496 條規定，
    提起再審之訴，並聲明：原確定判決關於抗告人之訴及假執
    行之聲請均駁回之裁判均予廢棄；再審及前審訴訟費用應由
    相對人負擔等語。原裁定以抗告人提起再審之訴不合法，駁
    回其訴，抗告人提起抗告，請求廢棄原裁定。
二、按再審之訴，應於30日之不變期間內提起；前項期間，自判
    決確定時起算，但其再審之理由知悉在後者，自知悉時起算
    ，民事訴訟法第500條第1項、第2 項分別定有明文。提起再
    審之訴之原告，如主張其再審理由知悉在後者，應就所主張
    之事實負舉證之責任（最高法院30年度抗字第443 號判例意
    旨參照）。又按民事訴訟法第501條第1項第2款、第4款規定
    ：再審之訴，應表明應於如何程度廢棄原判決及就本案如何
    判決之聲明；再審理由及關於再審理由並遵守不變期間之證
    據。另按再審之訴不合法者，法院應以裁定駁回之，民事訴
    訟法第502條第1項亦有明定，且無庸命其補正。再者，送達
    證書為公證書，就其所記載之事項除有反證外，應認為有證
    據力（最高法院30年度抗字第627號判例意旨參照）。
三、經查，原確定判決於97年1月31日宣判，並於97年2月14日送
    達抗告人之訴訟代理人屠啟文親自蓋章收受，是原確定判決
    於97年3 月10日業已確定等情，有原確定判決書、送達證書
    影本、原法院辦理民事電話查詢登記表各1 份附卷可稽（見
    原法院卷第87─93頁、第85頁），而送達證書為公證書，自
    應推定為真正。依上開民事訴訟法第500 條之規定，抗告人
    應自97年3 月10日判決確定時起算30日不變期間，則應於97
    年4 月10日提起再審之訴始為適法。抗告人遲至97年10月15
    日始提起再審之訴，不惟已逾30日不變期間，且其所提再審
    之訴起訴狀，並未載明應就本案如何判決之聲明，亦未提出
    遵守不變期間之證據。其再審之訴自不合法，應以裁定駁回
    ，原裁定駁回抗告人再審之訴，核無違誤，抗告意旨求予廢
    棄，為無理由，應予駁回。
四、據上論結，本件抗告為無理由，爰裁定如主文。
中    華    民    國    97    年    12    月    26    日
                  民事第四庭
                        審判長法  官  張劍男
                              法  官  翁昭蓉
                              法  官  陳靜芬
正本係照原本作成。
本裁定除以適用法規顯有錯誤為理由，並經本院許可外，不得再
抗告。如提起再抗告，應於收受送達後10日內委任律師為訴訟代
理人向本院提出再抗告狀。並繳納再抗告費新台幣1,000元。
中    華    民    國    97    年    12    月    26    日
                              書記官  應瑞霞


司法院資訊處製作；財團法人民間司法改革基金會備份。
